【裁判字號】    99,台上,5262
【裁判日期】    990819
【裁判案由】    殺人
【裁判全文】
最高法院刑事判決            九十九年度台上字第五二六二號
上  訴  人  台灣高等法院檢察署檢察官
被      告  甲  ○
上列上訴人因被告殺人案件，不服台灣高等法院中華民國九十九
年六月八日第二審判決（九十九年度上訴字第八九五號，起訴案
號：台灣板橋地方法院檢察署九十八年度偵字第一三八七八號）
，提起上訴，本院判決如下：
    主  文
上訴駁回。
    理  由
按刑事訴訟法第三百七十七條規定：上訴於第三審法院，非以判
決違背法令為理由，不得為之；是提起第三審上訴，應以原判決
違背法令為理由，係屬法定要件。如果上訴理由書狀並未依據卷
內訴訟資料具體指摘原判決不適用何種法則或如何適用不當，或
所指摘原判決違法情事，顯與法律規定得為第三審上訴理由之違
法情形不相適合時，均應認其上訴為不合法律上之程式，予以駁
回。本件經原審審理結果，認被告甲○犯行明確，因而撤銷第一
審關於殺人部分之科刑判決，改判論被告以殺人罪，處有期徒刑
十四年。乃依憑被告於原審之自白、證人蔡劉金土、陳皆輔、何
元良、陳榮發、蔡明發等人之證詞，台北縣泰山鄉○○路五之一
號大樓電梯監視器錄影翻拍照片數幀、署立台北醫院診斷證明書
、台灣板橋地方法院檢察署勘驗筆錄、相驗屍體證明書、檢驗報
告書、法務部法醫研究所民國九十八年七月二日法醫理字第Ｚ○
○○○○○○○○號函檢附解剖報告書及鑑定報告書各一份，綜
核全部卷證資料，詳加斟酌論斷，敘明其所憑證據及認定之理由
；俱有卷存資料可資覆按。而量刑之輕重，係屬事實審法院得依
職權自由裁量之事項，苟於量刑時，已以行為人之責任為基礎，
並斟酌刑法第五十七條各款所列情狀，而未逾越法定範圍，又未
濫用其職權，即不得遽指為違法。原判決於量刑時，已依上揭規
定，審酌被告因就被害人鄧振榮是否與其前妻有染及有無侵吞款
項諸端有所懷疑，經質問未獲滿意答覆，乃萌生殺意逞兇，參諸
其於刺殺被害人後，即知鑄成大錯，旋命在場人士即刻將被害人
送醫，足見良心未泯，且於原審坦承全部犯行，復同意賠償被害
人家屬附帶民事訴訟全部請求金額即新台幣一千六百五十五萬二
千二百三十六元，成立民事和解，雖未能立即履行，然亦見其有
悔悟之心，以及被害人因其行為殞命，對被害人家屬之打擊甚鉅
，暨其犯罪動機、手段、品行、知識程度，與被害人之關係等一
切情狀，予以綜合考量，而為刑之量定，既未逾越法定刑度，又
未濫用自由裁量之權限。檢察官循被害人家屬請求提起上訴，其
意旨略以：上訴人於偵查及第一審審理中否認有殺人犯意，並營
造係出於被害而自我防衛情狀，且依卷附財團法人長庚紀念醫院
及新泰醫院急診室錄影資料，亦未見有上訴人出現意欲探視蹤影
，而被告雖已與被害人家屬達成民事和解，然迄未履行，原判決
對於量刑之斟酌，嫌有理由未備情事云云，係持憑主觀之見解，
對原判決科刑輕重予以爭執，要非適法之第三審上訴理由，不足
據以辨認原判決已具備違背法令之形式要件，應認本件上訴不合
法律上之程式，予以駁回。至上訴人另犯賭博罪部分，業經第一
審法院判刑確定，附此敘明。
據上論結，應依刑事訴訟法第三百九十五條前段，判決如主文。
中    華    民    國  九十九  年    八    月   十九   日
                      最高法院刑事第八庭
                          審判長法官  洪  文  章
                                法官  王  居  財
                                法官  郭  毓  洲
                                法官  黃  梅  月
                                法官  邱  同  印
本件正本證明與原本無異
                                      書  記  官
中    華    民    國  九十九  年    八    月  二十三  日
                                                      Ｅ

司法院資訊處製作；財團法人民間司法改革基金會備份。
